【裁判字號】    97,裁,1807
【裁判日期】    970313
【裁判案由】    綜合所得稅
【裁判全文】
最  高  行  政  法  院  裁  定
                                     97年度裁字第01807號
上  訴  人  甲○○
被 上訴 人  財政部台北市國稅局
代  表  人  凌忠嫄
上列當事人間綜合所得稅事件，上訴人對於中華民國95年5月18
日台北高等行政法院94年度訴字第2066號判決，提起上訴，本院
裁定如下：
    主  文
上訴駁回。
上訴審訴訟費用由上訴人負擔。
    理  由
一、按對於高等行政法院判決之上訴，非以其違背法令為理由，
    不得為之，行政訴訟法第242條定有明文。依同法第243條第
    1項規定，判決不適用法規或適用不當者，為違背法令；而
    判決有同條第2項所列各款情形之一者，為當然違背法令。
    是當事人對於高等行政法院判決上訴，如依行政訴訟法第
    243條第1項規定，以高等行政法院判決有不適用法規或適用
    不當為理由時，其上訴狀或理由書應有具體之指摘，並揭示
    該法規之條項或其內容；若係成文法以外之法則，應揭示該
    法則之旨趣；倘為司法院解釋或本院之判例，則應揭示該判
    解之字號或其內容。如以行政訴訟法第243條第2項所列各款
    情形為理由時，其上訴狀或理由書，應揭示合於該條項各款
    之事實。上訴狀或理由書如未依此項方法表明，或其所表明
    者與上開法條規定不合時，即難認為已對高等行政法院判決
    之違背法令有具體之指摘，其上訴自難認為合法。
二、本件上訴人對於高等行政法院判決上訴，係以：原判決違背
    憲法第19條規定，未能適時認定修訂後公司法第238條相關
    函釋，土地溢價收入不屬資本公積，而為未分配盈餘，不適
    用財政部83年6月15日台財稅第831596449號函免計入取得年
    度所得課徵所得稅，故本件課稅年度應為股東會決議之87年
    度，而非88年度。新陸公司規避稅賦行為，非上訴人所為，
    上訴人之配偶僅持有23,202股，占已發行股份總數比例甚微
    ，顯無法影響公司決策，自難以上訴人為股東或有參加股東
    會議，而認定上訴人漏報系爭營利所得有所故意。本件原因
    臺灣省北區國稅局調查徐鏡明（亦為新陸公司股東）個人贈
    與稅，所衍生上訴人是否漏報所得之牽連案件，調查程序不
    應以同一程序進行，亦不應以徐鏡明之調查日90年8月23日
    為調查基準日等語，為其理由。本院經核上揭上訴意旨至多
    僅係就原處分或被上訴人之如何違法不當加以指摘，並進而
    論稱原審僅採被上訴人觀點與事實認定，明顯違背憲法第19
    條或依法行政及信賴保護原則云云。惟原判決究竟與本件應
    適用之成文法、司法院解釋、或本院之判例有何違背，上訴
    狀則未見有具體說明，自難認為對該部分高等行政法院判決
    之如何違背法令已有具體之指摘。依首揭說明，其上訴為不
    合法，應予駁回。至本件上訴意旨主張本件不應以他案調查
    日期為基準日乙節，惟此上訴人並未於原審主張，且與本件
    判決結果認定無涉，爰不另為審究，附此敘明。
三、據上論結，本件上訴為不合法，依行政訴訟法第249條第1項
    前段、第104條、民事訴訟法第95條、第78條，裁定如主文
    。
中    華    民    國    97    年    3     月    13    日
                    最高行政法院第二庭
                        審判長法官  高  啟  燦
                              法官  侯  東  昇
                              法官  黃  合  文
                              法官  廖  宏  明
                              法官  楊  惠  欽
以  上  正  本  證  明  與  原  本  無  異
中    華    民    國    97    年    3     月    14    日
                              書記官  邱  彰  德


司法院資訊處製作；財團法人民間司法改革基金會備份。
